臺灣高等法院臺中分院刑事裁定          100年度抗字第580號
抗  告  人
即  受刑人  謝明傑
上列抗告人因聲請定應執行刑案件，不服臺灣苗栗地方法院中華
民國100年5月24日裁定（100年度聲字第385號），提起抗告，本
院裁定如下：
    主  文
抗告駁回。
    理  由
一、抗告意旨略以：抗告人前犯竊盜、搶奪、詐欺、毒品危害防
    制條例等案件，共處有期徒刑2年9月，惟其中竊盜罪（台灣
    苗栗地方法院檢察署98年度執字第628號）業已執行完畢，
    原裁定並未減除，而合併定應執行有期徒刑2年4月，顯有違
    誤，為此依法提起抗告，請求撤銷原裁定等語。
二、按刑法第50條規定，裁判確定前犯數罪者，併合處罰之。數
    罪併罰，有二裁判以上者，依刑法第51條之規定，定其應執
    行之刑，同法第53條定有明文。如「二裁判以上數罪，縱其
    中一部分已執行完畢，如該數罪尚未全部執行完畢，因與刑
    法第54條，及司法院院字第1304號解釋所謂僅餘一罪之情形
    有別，自仍應依刑法第53條之規定，定其應執行之刑。」又
    「定應執行之刑，應由犯罪事實最後判決之法院檢察官聲請
    該法院依法裁定之，不能因犯罪之一部分所科之刑業經執行
    完畢，而認檢察官之聲請為不合法，予以駁回。至已執行部
    分，檢察官於指揮執行時應如何處理？係另一問題，應由檢
    察官於指揮執行時扣除之，與定應執行刑之裁定無涉。」此
    有最高法院81年度臺抗字第464號、82年度臺抗字第313號、
    88年度臺抗字第325號判決意旨可資參照。是以，裁判確定
    前所犯之數罪，依法應併合處罰，有二裁判以上者，並應依
    法定其應執行刑，縱其中一部分刑罰已執行完畢者亦同，先
    此敘明。
三、經查：
(一)本件抗告人即受刑人謝明傑因違反毒品危害防制條例等罪，
    經臺灣苗栗地方法院及本院先後判處如原審裁定附表所示之
    刑，均分別確定在案。嗣經檢察官聲請定其應執行之刑，原
    審法院審核之後，認合於數罪併罰之要件，乃依刑事訴訟法
    第477條第1項、刑法第53條、第51條第5款，裁定應執行有
    期徒刑2年4月，經核並無違誤。
(二)抗告人就原審裁定附表編號1所示之竊盜罪所處之刑雖已執
    行完畢，惟依前開說明，此乃檢察官於指揮執行原裁定所定
    應執行之刑時，應如何扣除之問題，與是否合於定應執行刑
    之要件無涉。抗告人認此部分確定判決已執行，即應減除而
    不得再定應執行之刑，顯有誤會。本件原審依檢察官之聲請
    ，就附表所示之罪定其應執行刑，並無不利抗告人之處，於
    法亦無不合。抗告人誤解法律之規定，仍以上開情詞提起本
    件抗告，其抗告為無理由，應予駁回。
四、據上論斷，應依刑事訴訟法第412條，裁定如主文。
中    華    民    國    100    年    7    月    13    日
            刑事第十一庭  審判長法  官  郭  同  奇
                                法  官  陳  慧  珊
                                法  官  洪  曉  能
以上正本證明與原本無異。
如不服本裁定，得於收受送達後五日內向本院提出抗告書狀（須
附繕本）。
                                書記官  林  明  冬
中    華    民    國    100    年    7    月    13    日